臺灣臺北地方法院刑事判決　　　　　　　95年度易字第2670號
公　訴　人　臺灣臺北地方法院檢察署檢察官
被　　　告　甲○○
上列被告因贓物案件，經檢察官提起公訴（九十五年度偵字第一
二一七七號，嗣被告於本院準備程序進行中先就被訴事實為有罪
之陳述，經合議庭裁定改行簡式審判程序，本院判決如下：
    主  文
甲○○收受贓物，累犯，處有期徒刑參月，如易科罰金，以銀元
參佰元即新臺幣玖佰元折算壹日。
    事  實
一、甲○○前於民國九十三年間因竊盜案件，經臺灣板橋地方法
    院以九十三年度易字第五六二號判處有期徒刑六月確定，於
    九十三年九月三日入監，於九十四年二月七日縮刑期滿執行
    完畢。詎仍不知悔改，明知陳銘凱（另經檢察官為不起訴處
    分確定）所騎乘車牌號碼ＡＸＲ－００五號重型機車，係使
    用人劉玉萍於九十五年五月二十日上午八時前某時在臺北縣
    新店市○○路○段二一一巷三十六號前失竊之贓物，竟於同
    日上午八時許，在其臺北市中山區○○○路○段十九巷三十
    五號二樓住處前，要求陳銘凱將上開車牌拆下，換裝在自己
    所有車牌號碼ＣＹＮ－九九三號重型機車上，而收受贓物。
    嗣於九十五年五月二十二日凌晨五時，甲○○騎乘該重型機
    車，行經臺北市中山區○○○路三九九巷時，為警查獲該車
    牌與上開機車之實際使用人劉玉萍申告機車失竊之車牌號碼
    一致，而查悉上情。
二、案經臺北市政府警察局中山分局報請臺灣臺北地方法院檢察
    署檢察官偵查起訴，本院合議庭裁定改行簡式審判程序。
    理  由
一、上揭犯罪事實，業據被告甲○○於本院審理時坦承不諱，並
    經證人即被害人劉玉萍於警詢中證述其使用之ＡＸＲ－００
    五號重型機車於上述時、地遭竊等情明確（偵查卷第十頁）
    ，且有贓物認領保管單、車輛車牌失竊作業－查獲車輛認可
    資料表及臺北縣政府警察局車輛失竊電腦輸入單（偵查卷第
    十五頁、第二十八頁、第三十頁）在卷可稽。從而本件事證
    明確，被告上開犯行洵堪認定，應予依法論科。
二、核被告所為，係犯刑法第三百四十九條第一項收受贓物罪。
    被告行為後，經總統於九十五年六月十四日公布之增訂刑法
    施行法第一條之一規定：「中華民國九十四年一月七日刑法
    修正施行後，刑法分則編所定罰金之貨幣單位為新臺幣。九
    十四年一月七日刑法修法時，刑法分則編未修正之條文定有
    罰金者，自九十四年一月七日刑法修正施行後，就其所定數
    額提高為三十倍。但七十二年六月二十六日至九十四年一月
    七日新增或修正之條文，就其所定數額提高為三倍」，並自
    九十五年七月一日施行。查刑法第三百四十九條第一項之罪
    ，有關罰金刑部分並未修正，依刑法施行法第一條之一第二
    項前段之規定，應提高為三十倍，即新臺幣一萬五千元以下
    。修正前後有關罰金刑之最高額並無不同。然刑法第三十三
    條關於罰金數額之規定，由銀元一元以上，修正為新臺幣一
    千元以上。法律修增定之結果，刑法第三百四十九條第一項
    之罪，罰金刑由「銀元五千元以下罰金（銀元一元即新臺幣
    三元以上）」，提高為「新臺幣一萬五千元以下罰金（新臺
    幣一千元以上）」。新舊法比較結果，以舊法有利於行為人
    ，依修正後刑法第二條第一項前段之規定，應適用行為時之
    法律。其於九十三年間因竊盜案件，經臺灣板橋地方法院以
    九十三年度易字第五六二號判決判處有期徒刑六月確定，於
    九十三年九月三日入監，於九十四年二月七日縮刑期滿執行
    完畢，有臺灣高等法院被告前案紀錄表在卷可按，其前受有
    期徒刑執行完畢，於五年以內故意再犯本案有期徒刑以上之
    罪，不論依修正前之刑法第四十七條，或修正後之刑法第四
    十七條第一項之規定，均構成累犯，非屬法律有變更之情形
    ，應逕依修正後刑法第四十七條第一項規定，論以累犯，加
    重其刑（臺灣高等法院暨所屬法院九十五年法律座談會刑事
    類提案第八號）。爰審酌被告有上述前科，素行不佳，及其
    犯罪之動機、目的、手段、所收受贓物之價值、犯罪後坦承
    犯行之態度，兼衡其智識程度、生活狀況等一切情狀，量處
    如主文所示之刑。被告行為後，刑法第四十一條第一項有關
    易科罰金之折算標準，已於九十四年二月二日修正公布，罰
    金罰鍰提高標準條例第二條並於九十五年五月十七日修正刪
    除，均自九十五年七月一日施行，有關易科罰金之折算標準
    ，由修正前銀元一百元以上三百元以下（即新臺幣三百元以
    上九百元以下折算一日），提高為新臺幣一千元以上三千元
    以下折算一日，新舊法比較結果，以行為時即修正前之規定
    有利於行為人，依修正後刑法第二條第一項前段之規定，應
    適用行為時即修正前刑法第四十一條第一項前段之規定，諭
    知易科罰金之折算標準。
據上論斷，應依刑事訴訟法第二百七十三條之一第一項、第二百
九十九條第一項前段，刑法第二條第一項前段、第三百四十九條
第一項、第四十七條第一項，修正前刑法第四十一條第一項前段
，刑法施行法第一條之一，修正前罰金罰鍰提高標準條例第二條
，現行法規所定貨幣單位折算新臺幣條例第二條，判決如主文。
本案經檢察官黃紋綦到庭執行職務
中　　華　　民　　國　　96　　年　　1 　　月　　16　　日
　　　　　　　　　刑事第三庭    法　官　胡宗淦
以上正本證明與原本無異。
如不服本判決，應於判決送達後10日內向本院提出上訴狀（應抄
附繕本）。告訴人或被害人如對於本判決不服者，應具備理由請
求檢察官上訴，其上訴期間之計算係以檢察官收受判決正本之日
期為準。
　　　　　　　　　　　　　　　　書記官　張耀鴻
中　　華　　民　　國　　96　　年　　1 　　月　　16　　日
附錄法條：
中華民國刑法第349條
（普通贓物罪）
收受贓物者，處 3 年以下有期徒刑、拘役或 5 百元以下罰金。
搬運、寄藏、故買贓物或為牙保者，處 5 年以下有期徒刑、拘役
或科或併科 1 千元以下罰金。
因贓物變得之財物，以贓物論。
